【裁判字號】    90,抗,64
【裁判日期】    901130
【裁判案由】    聲請迴避
【裁判全文】
臺灣高等法院花蓮分院刑事裁定            九十年度抗字第六四號
    抗  告  人  甲○○
右列抗告人因聲請迴避案件，不服臺灣臺東地方法院九十年度聲字第八０四號中華
民國九十年十月三十日第一審裁定，提起抗告，本院裁定如左：
    主  文
抗告駁回。
    理  由
一、按當事人聲請法官迴避，以有刑事訴訟法第十八條第一款、第二款所列情形之一
    者為限，另查刑事訴訟法第二款規定，得聲請法官迴避原因之所謂「足認其執行
    職務有偏頗之虞者」，係指以一般通常之人所具有之合理觀點，對於該承辦法官
    能否為公平之裁判，均足產生懷疑，且此種懷疑之發生，存有全體客觀之原因，
    而非僅出於當事人自己主觀之判斷者，始足當之。至於訴訟上之指揮乃專屬於法
    院之職權，當事人之主張、聲請，在無礙於事實之確認以及法之解釋、適用之範
    圍下，法院固得斟酌其請求以為訴訟之進行，但仍不得以此對當事人之有利與否
    ，作為其將有不公平裁判之依據，更不得以此訴訟之進行與否而謂有偏頗之虞聲
    請法官迴避（最高法院七十九年度台抗字第三一八號判例參照）。又當事人聲請
    法官迴避，以有具體事實足認其執行職務有偏頗之情形為限，若僅對於法官之指
    揮訴訟，或其訊問方法，有所不滿，不能指為足認有偏頗之虞（最高法院十八年
    抗字第一四九號判例參照）。又所謂有偏頗之虞係指法官與訴訟關係人具有故舊
    、恩怨等關係，其審判恐有不公平者而言（最高法院十九年度抗字第二八五號判
    例參照）。
二、本件原審法院以抗告人聲請意旨略：承辦法官黃怡玲審理鈞院九十年度自字第二
    九號詐欺案件，一再傳喚自訴人，又未傳喚被告到場，在法庭上伊告知是新事實
    、新證據，但法官並不相信，是認法官顯有偏頗本案被告之虞，而聲請迴避等語
    。惟按命自訴人到場，應傳喚之。自訴經合法傳喚無正當之理由不到場者，得拘
    提之，刑事訴訟法第三百二十七條第一、二項分別定有明文。是傳喚自訴人係屬
    法官之職權，又經調閱九十年度自字第二九號詐欺案刑事卷全卷筆錄，承審法官
    於民國九十年八月二日亦有傳喚被告，且到庭供稱伊不知為何被告等語，又自訴
    人之自訴狀所載犯罪事實及證據亦不明確，故有傳喚自訴人之必要甚明，此外亦
    查無任何之具體事實，足認法官黃怡玲執行職務有如何偏頗之虞，抗告人上開聲
    請意旨所，言或屬法官訴訟上之指揮；或是對於法官訊問方法有所不滿，依前揭
    說明均難認有偏頗之虞，從而抗告人出諸自己主觀之判斷，認定法官執行職務顯
    有偏頗之虞，尚屬無據，因而以抗告人之聲請不能認為正當，應予駁回，核無不
    當。抗告意旨空言指摘原裁定不當，為無理由，應予駁回。
三、據上論斷，應依刑事訴訟法第四百十二條裁定如主文。
中      華      民      國      九十      年      十一    月     三十   日
                                    審判長法官  謝  志  揚
                                          法官  賴  淳  良
                                          法官  莊  謙  崇
右正本證明與原本無異。
如不服本裁定應於裁定送達後五日內向本院提出抗告狀。
                                        書記官  林  明  智
中      華      民      國      九十      年      十一    月    三十    日


司法院資訊處製作；財團法人民間司法改革基金會備份。
